【裁判字號】    98,上易,1550
【裁判日期】    980820
【裁判案由】    毒品危害防制條例
【裁判全文】
臺灣高等法院刑事判決                98年度上易字第1550號
上  訴  人
即  被  告  甲○○
上列上訴人即被告因毒品危害防制條例案件，不服臺灣臺北地方
法院98年度易字第1229號，中華民國98年5月27日第一審判決（
起訴案號：臺灣臺北地方法院檢察署98年度毒偵字第1049號），
提起上訴，本院判決如下：
    主  文
上訴駁回。
    事  實
一、甲○○前於民國（下同）92年間，因施用毒品案件，經觀察
    、勒戒後，認無繼續施用毒品之傾向於92年8 月12日釋放，
    經臺灣台北地方法院檢察署檢察官於同年8月12日以92年度
    毒偵緝字第171號為不起訴處分確定；又曾因竊盜案件，經
    臺灣臺北地方法院判處有期徒刑4月，後減刑為2月確定，而
    於96年7月16日執行完畢；復於97年8月間因施用毒品案件，
    經臺灣板橋地方法院檢察署檢察官以97年度毒偵字第7213號
    聲請簡易判決處刑。詎其仍不知悔改，於97年11月11日凌晨
    0 時許，在台北縣新店市○○路○段1之1號砂石場附近，以
    打火機燒烤玻璃球，透過吸管吸食方式，施用第二級毒品甲
    基安非他命1次。為警於97年11月11日晚間11時55分許，在
    臺北縣中和市○○路322號臺北縣政府警察局中和分局南勢
    派出所查獲。
二、案經臺北縣政府警察局中和分局報請臺灣台北地方法院檢察
    署檢察官偵查起訴。
    理  由
一、上訴人即被告甲○○於本院審理期日並未到庭應訊，僅於所
    提出之上訴狀中，否認施用第二級毒品甲基安非他命之犯行
    ，並辯稱：其經警採尿後，並未當場彌封尿液即離去，而係
    於事後接到警方通知才再度返回警所完成彌封手續云云。
二、惟查：被告於原審已坦承上開犯行，且查其警方所採集之尿
    液，經送驗結果，呈甲基安非他命陽性反應，此有台灣檢驗
    科技股份有限公司98年1月21日濫用藥物尿液檢驗報告在卷
    足憑。即此，被告翻異前詞，顯係畏罪飾卸之詞，不足採信
    。
    本件事證明確，犯行堪以認定。
三、按甲基安非他命係屬毒品危害防制條例第二條第二項第二款
    所規定之第二級毒品。核被告甲○○所為，係犯毒品危害防
    制條例第十條第二項施用第二級毒品罪。被告施用毒品前持
    有第二級毒品甲基安非他命之低度行為，應為施用毒品之高
    度行為所吸收，不另論罪。又被告有上揭檢察官起訴書犯罪
    事實欄所載之科刑及執行前案紀錄，此有本院被告前案紀錄
    表在卷可憑，被告受有期徒刑執行完畢後，五年以內故意再
    犯本案有期徒刑以上之罪，為累犯，應依刑法第四十七條第
    一項之規定，加重其刑。
四、原審經詳細調查及審理後，基於以上相同之認定，並審酌被
    告非法施用足以導致精神障礙及生命危險之成癮性化學合成
    藥物，自制力甚低，所為對個人身心戕害程度，暨其生活狀
    況、品行、智識程度、犯罪之動機、目的、手段、所生危害
    ，犯罪後尚能坦承犯行，態度良好等一切情狀，量處有期徒
    刑6 月，並諭知易科罰金之折算標準。至被告施用第二級毒
    品甲基安非他命之工具未經扣案，且被告於原審審理時供稱
    已丟棄在卷，復無證據證明現尚存在，原審乃不併予宣告沒
    收。經核原審認事用法，均無違誤，量刑亦稱允恰。被告上
    訴否認犯行，為無理由，應予駁回。
五、被告經合法傳喚，無正當理由未到庭（原在監執行，於98年
    7月18日已執行完畢出監 ），爰不待其陳述，逕為判決。
據上論斷，應依刑事訴訟法第368條、第371條，判決如主文。
本案經檢察官周志榮到庭執行職務。
中    華    民    國    98    年    8     月    20    日
                  刑事第九庭審判長法  官  陳貽男
                                  法  官  何信慶
                                  法  官  周盈文
以上正本證明與原本無異。
不得上訴。
                                  書記官  張郁琳
中    華    民    國    98    年    8     月    20    日
附錄：本案論罪科刑法條全文
毒品危害防制條例第10條
施用第一級毒品者，處 6 月以上 5 年以下有期徒刑。
施用第二級毒品者，處 3 年以下有期徒刑。


司法院資訊處製作；財團法人民間司法改革基金會備份。
